Inventaris van het archief van de Naval Disarmament Control Staff, 1945-1950
Nationaal Archief, Den Haag
Naval Disarmament Control Staff
1945-1950
D23917
3.70 meter; 73 inventarisnummers.
Normale geschreven, getypte en gedrukte documenten, geen bijzondere handschriften.
Nationaal Archief, Den Haag
Het archief van de Naval Disarmament Control Staff bevat o.a. stukken betreffende maritieme verdedigingswerken in West-Nederland in 1945, Prisoners of War, de bewaking van het kustgebied, opsporing van vaartuigen, munitiedumping, oorlogsbuit en kampen in België.
Archiefvorming
Geschiedenis van het archiefbeheer
De verwerving van het archief
Het archief is krachtens bepalingen van de Archiefwet overgebracht.
2.12
Aanwijzingen voor de gebruiker
Openbaarheidsbeperkingen
Volledig openbaar.
Materiële beperkingen
Aanvraaginstructie
Openbare archiefstukken kunnen online worden aangevraagd en gereserveerd. U kunt dit ook via de terminals in de studiezaal van het Nationaal Archief doen. Om te kunnen reserveren dient u de volgende stappen te volgen:
U maakt een profiel aan op www.gahetna.nl, en logt vervolgens in
Via de archiefinventaris (alleen de beschrijvingen met rode nummers) selecteert u het gewenste archiefstuk door op de knop 'Reserveren' te klikken
In het volgende scherm geeft u aan op welke dag u het archiefstuk wilt inzien
Indien u zich bevindt in de studiezaal en een tafelnummer heeft ontvangen kunt u dit nummer vermelden. Als u geen tafelnummer heeft kunt u tafelnummer 777 laten staan
Vervolgens bevestigt u uw reservering door deze te versturen.
Verwant materiaal
Beschikbaarheid van kopieën
Beschrijving van de series en archiefbestanddelen
- EERSTE VERWERVING
  - Agenda's, 1946-1951. 5 delen. Uitgaande brieven sectie I, 17-2-1947 t/m 17-10-1947 sectie VI 10-3-1947 t/m 11-3-1949 sectie X 2-2-1948 t/m 26-9-1949 Ingekomen brieven sectie I, 3-2-1947 t/m 17-10-1947 sectie VI, 24-2-1947 t/m 11-3-1949 sectie X, 13-12-48 t/m 17-1-1949 Uitgaande brieven, 25-2-1946 t/m 5-2-1948 Ingekomen brieven, 25-4-1946 t/m 26-9-1949 Ingekomen en uitgaande brieven, juli 1947 tot januari 1951, 1946-1949.; 1
  - Minuten van uitgaande stukken, nrs. 1-2500, deels met ingekomen brieven, 1945-1946.; 2-9; 10 pakken
    - nrs. 1 - 229 (28-06-1945 / 06-08-1945), 2
    - nrs. 230-381 (07-08-1945 / 29-08-1945), 2A
    - nrs. 382-608 (30-08-1945 / 20-09-1945), 3
    - nrs. 614-890 (20-09-1945 / 10-10-1945), 4
    - nrs. 891-1130 (10-10-1945 / 26-10-1945), 5
    - nrs. 1131-1456 (26-10-1945 / 29-11-1945), 6
    - nrs. 1457-1641 (29-11-1945 / 21-12-1945), 7
    - nrs. 1642-1750 (21-12-1945 / 14-01-1945), 7A
    - nrs. 1751-2040 (14-01-1945 / 13-03-1946), 8
    - nrs. 2041-2210 (14-03-1946 / 27-07-1946), 9
  - Stukken betreffende maritieme verdedigingswerken in West-Nederland, 1945; 10; 1 omslag
  - Ingekomen stukken, 11
  - Rapporten en verslagen, 12
  - Circulaires, 13
  - Kopieën van verzonden brieven vanaf 24/7/1945, 14
  - Kopieën van ontvangen brieven KLTZ Van Houweninge, 15
  - Ingekomen stukken vanaf 13 juli 1945, 16
  - Rapport dump Oestgeest, rapporten rayon Texel, 17
  - Stukken betreffende P.O.W (Prisoners of War)., 18-23
    - Engelse correspondentie P.O.W, 18
    - Personeelsgegevens P.O.W. (duitse krijgsgevangenen), 19
    - Betaling, verzorging, verpleging P.O.W., 20
    - Bewaking ontsnappingen, 21
    - Disciplinaire straffen, 22
    - Uitgaande correspondentie P.O.W, 23
  - Bewaking kustgebied, 24
  - Sectie X, marine krijgsbuit, 25
  - Censuur-verslagen, 26
  - Vrijgeven van diverse goederen, 27
  - Sectie III, vrijgeven oorlogsbuitgoederen, 28
  - Stukken betreffende het District Hoek van Holland, 1945., 29
  - Stukken betreffende diverse onderwerpen, voornamelijk van Sectie III en IV, 1945-1946; 30
  - Stukken betreffende krijgsgevangen in IJmuiden, 1945-1946; 31; 1 omslag
  - Stukken betreffende het terugvoeren Nederlandse vaartuigen en de opsporing van jachten, "Waterberg" ("Klangente"), 1945-1947; Terugvoering visservaartuigen, 1945-1947;Correspondentie terugvoering Nederlandse vaartuigen, Opsporing jachten, 1945-1946, 32
  - Visserij-opsporingsrapporten 1946-1948; Teruggave schepen 1945-1948; Teruggave schepen schepenlijsten 1945., 32A; 1 pak
  - Stukken betreffende de opsporing van diverse schepen, m.s. "Tamo", 1945-1946; Lichtschip "Terschellingerbank", 1945-1946; Deense vissersvaartuigen, 1945-1946; Nederlandse jachten, 1946-1947; Kabelschip "Welle", 1942-1948; Stormboten Stellendam, 1945-1946; Motorbarkassen IJmuiden, 1945-1946., 1945-1947; 33
  - Stukken betreffende de opsporing van diverse schepen; s.s. "Maggie", 1945; Veerpraam, 1945-1946; FT-boten, 1947; Nieuwbouwschepen, 1946-1948; Motortanker Kärnten, 1939-1946., 1939-1947; 33A
  - "Duitse jagers", Stukken betreffende krijgsbuitgoederen gebruikt door Nederlandse werven, Algemeen, 1946-1948; Stork, 1948; RDM, 1946-1948; Wilton-Feijenoord, 1946-1949, 34
  - "Duitse jagers", Stukken betreffende krijgsbuitgoederen gebruikt door Nederlandse werven; Werkspoor, 1937-1948; De Schelde, 1947-1948; Hazemeijer / Heemaf, 1947-1948, 34A
  - Stukken betreffende de terugvoering van goederen uit Duitsland en betreffende de marinekrijgsbuitgoederen, de ms "Tamo" en de "Ingrid", 1946-1949; 35; 1 pak
  - Overeenkomsten betreffende de gehele krijgsbuit met de geallieerde instanties, 1945; 35A; 1 pak
  - Rapporten en tekeningen van krijgsbuit (sectie X) 1945-1946 en kazerne de Kooy 1938-1939, 1938-1946; 36; 1 pak
  - "Algemeen" 1946-1947; Verslag bezoek aan Noordwijk e.o. 15-8-1945; "Mijnenmagazijnen te Vlissingen", 1938; Stukken en tekeningen vliegkamp de Mok te Texel, 1937; stukken en tekeningen tonnenmagazijn te Vlissingen; 1937., 1937-1947; 36A; 1 pak
  - Stukken betreffende munitiedumping, 1945; stukken betreffende krijgsbuitgoederen (sectie VI?), 1945-1946; "stores" magazijnen (sectie V), 1945; "communications" radio-toestellen (sectie IV), 1945; "German personnel-repatrianten, 1945; "afgewerkte inventarissen" (sectie X), 1945, 37; 1 pak
  - Sectie X, repatriëring van Duits personeel, communicatie NDCS Sectie IV, weggehaalde goederen door Duitsers, munitie-oorlogsbuit, 37
  - Bouwtekening Flugsbetriebboot (X/509); "Oorlogsbuit nog te verwachten schepen/ Sectie X" 1945-1946; "Krijgsbuitlijsten/ X", 1946; "Machtigingen afgifte materialen van Staf Militair Gezag / Sectie X", 1945; "Marine-oorlogsbuit bij werven en fabrieken / Sectie X", 1946; "Industriemotor in Deense viskotter/ Sectie VI en Sectie X", 1946; "Medical/ Section 8", 1945; Stukken betreffende spoorwegmateriaal en personeel, 1945-1946; "Formulieren en bonnen hout en glas", 1937-1939, 1937-1946; 38
  - Diverse correspondentie afkomstig van sectie X betreffende krijgsbuitgoederen, Inventarissen en correspondentie afkomstig van Sectie III, 1945-1946; 39
  - Stukken afkomstig van Sectie III, 1944-1946; 40
  - Stukken betreffende Rozenburg- De Beer (Sectie III), 1945-1946.; 41
  - Weekrapporten District Scheveningen, 1945: Dossier Pierhagen Oost-Voorne / sectie III, 1945; Verzamellijst ontvangstbewijzen district 's-Gravezande, 1945; map Schevingen; Inkomende brieven 's-Gravezande, 1946; Uitgaande brieven 's-Gravezande, 1946; Poortershaven, 1938-1945; Rapporten district Hoek van Holland, 1945; Inventarislijsten Zandvoort, 1945, 1938-1946.; 41A
  - Rozenburg-De Beer diversen / Sectie III, 1945-1946; Weekrapporten en correspondentie district Scheveningen, 1945, 42
  - Stukken betreffende Duitse kustbatterijen, 1945.; 42A
  - Agenda's ingekomen en uitgaande post vergunningen, 43
  - Onderzoek Stoomwasserijen, Employement status, sectie I diverse stukken, 44
  - Ingekomen post sectie VI/X, 15 september 1945 - 12 oktober 1947; 45
  - Diverse correspondentie sectie VI, 46
  - Correspondentie materieel oorlogsbuit, 47
  - Correspondentie personeel, 1945; 48
  - Bestektekeningen K.I.M., 49
  - Lijsten waarlodelen / orders BEO Rotterdam, 50
  - Sectie III bruikleengoederen, 51
  - Signals, 52
  - Censuurrapporten, 53
  - Kampen in België, inventarislijsten, 54
  - Registers scheepsnamen en registratienummers; agenda correspondentie disctrict 's-Gravezande, 1945; Agenda ingekomen en uitgaande post, 1945-1946., 54A
  - Archief Sectie VII Diversen, 55
  - Armament Section 2, ammunition dumping and mine clearance, 1945-1946; Taxaties Sectie VI en X, 1948; Taxaties sectie III, 1945-1946; archief sectie VII rapporten, 1945-1946; Hollerith KNMI De Bilt, 1945; archief Baas Stork, 1946-1949; archief Baas Stork (reserve); archief Baas Stork origineel, 1947-1948; Oorlogsbuit kwesties diversen, 1946-1950; Nog lopende post en kwesties, 1947-1950., 1945-1950; 55A
  - Nieuwbouw schepen, kruiser Eendracht, inventaris Huisduinen, 56
  - Diversen, 57
- SUPPLEMENT
  - "Jachten Christiaansen", Stukken betreffende jachten in eigendom geweest van de Duitse generaal Christiansen, 1946-1947; 57A; 1 omslag
  - "545 712" Diverse correspondentie, voornamelijk betreffende de locaties van Nederlandse schepen in Duitsland en vrijgave en terugvoering van deze schepen, 1945-1947; 57A; 1 omslag
  - Diversen, 1945-1946; 57A; 1 omslag
  - Ingekomen telegrammen, juli 1946; 58; 1 omslag
  - Agenda van ingekomen en uitgaande stukken, juli 1945 - april 1946; 59; 1 deel
  - Ingekomen telegrammen bij sectie I, [februari - juli 1946]; 59; 1 band
  - Kaartsysteem "Merchant Fishery", zijnde een alfabetisch overzicht van in de oorlog in beslag genomen Nederlandse koopvaardij- en visserijschepen, onderverdeeld in; vermiste visserijschepen vrijgegeven visserij-vaartuigen aan scheepvaart vrijgegeven niet vrijgegeven schepen nog vrij te geven visserij-vaartuigen [vrijgegeven schepen]., 60
    Het rubriekskaartje hiervoor ontbreekt.